【裁判字號】    99,交聲,1120
【裁判日期】    990617
【裁判案由】    聲明異議
【裁判全文】
臺灣高雄地方法院交通事件裁定        99年度交聲字第1120號
異  議  人  甲○○
即受處分人
上列受處分人因聲明異議案件，對於高雄市政府交通局99年3 月
26日所為之處分（原處分：高市交裁字第裁32-M00000000號），
聲明異議，本院裁定如下：
    主  文
異議駁回。
    理  由
一、原處分意旨略以：異議人即受處分人甲○○於民國99年2 月
    9 日上午9 時47分許，騎乘車牌號碼8GH-582 號重型機車，
    行經臺南縣麻豆鎮○○路與信義路有燈光號誌管制之交岔路
    口時，有闖越紅燈之違規行為，為臺南縣警察局麻豆分局員
    警當場以南縣警交字第M00000000 號舉發違反道路交通管理
    事件通知單當場逕行舉發，爰依道路交通管理處罰條例第53
    條第1 項規定，裁處罰鍰新臺幣（下同）1,800 元，並依同
    條例第63條第1 項第3 款規定，記違規點數3 點之處分。
二、異議意旨略以：異議人騎車行經上開路段時，有減低車速，
    但不確定是否有闖紅燈之行為，即遭員警製單舉發，惟警方
    並未有積極證據證明其有闖紅燈之行為，難以認定異議人有
    闖紅燈之違規，且舉發違規通知單上之主管章已事先蓋好，
    為此聲明異議，請求撤銷原處分云云。
三、按汽車駕駛人，行經有燈光號誌管制之交岔路口闖紅燈者，
    處新臺幣1,800 元以上5,400 元以下罰鍰，道路交通管理處
    罰條例第53條第1 項定有明文。又汽車駕駛人違反上開規定
    者，除依原條款處罰鍰外，並予記違規點數3 點之處分，同
    條例第63條第1 項第3 款亦有明定。
四、本件異議人於上開時、地，騎乘重型機車行經有燈光號誌管
    制交叉路口之事實，業據異議人陳明在卷，並有上開舉發通
    知單、裁決書各1 紙在卷可稽。異議人雖執前詞提出異議，
    經查：
  (一)證人即事發當時在場舉發之員警乙○○到庭結證稱：本件是
    我親自舉發，當時我在興國路的地政事務所門口執行勤務，
    看到異議人騎乘機車慢慢前進，當時要轉紅燈，異議人似有
    所思，路口變紅燈時，他仍繼續往前。當時天氣晴朗，視線
    良好，我可以確認異議人是在紅燈亮起時才超過路口之停止
    線，他一路騎來都沒有停下來，直到我把他攔下來等語明確
    ，參以異議人並非主張其未有闖紅燈之行為，而係自承不確
    定是否有闖紅燈等語，可見異議人亦知自己可能有闖紅燈之
    行為，益徵上開證人乙○○之證述應為可採，是異議人於上
    開時、地確有闖越紅燈之事實甚明。
  (二)本院審酌員警乙○○於近距離目擊異議人交通違規之情，且
    其身為執行交通勤務專業警察人員，平時有多次處理類似情
    形之經驗，應不致發生誤認或誤記；又乙○○與異議人素昧
    平生，並無嫌隙，其於執行交通勤務過程中，應無任意為不
    實舉發之可能，且其經本院傳訊到庭具結作證，亦無甘冒偽
    證罪責而故意誣陷異議人之理，所述應可採信。
  (三)又本件雖無該車闖紅燈之採證照片或錄影可憑，然按路口燈
    號變換迅速，闖紅燈之情形又屬稍縱即逝，倘要求員警必以
    錄影或照相為證，實為強人所難；況員警執行交通勤務，依
    法亦未要求必須以錄影或照相存證。是以本件闖紅燈之事實
    ，雖無照片或錄影佐證，亦難謂有何不當，否則於未裝設科
    學儀器之路段，豈非陷入駕駛人得任意違規之狀態，自非妥
    適；而本件異議人前揭違規行為，已據上開證人於本院審理
    中結證明確，異議人於此亦未能提出上開證人有誤認或故意
    構陷之具體事證，是縱裁決機關僅能由舉發員警證明異議人
    之違規行為，而未能提出照片或其他證據證明，亦難認其未
    盡舉證責任，而遽認裁決機關之處分為不當，是異議人指稱
    並無證據證明其有闖紅燈之行為云云，亦殊不足採。是以，
    異議人之前揭辯詞均無足據以為有利異議人之認定。
五、綜上所述，異議人於裁決書上所載時、地，有騎車行經有燈
    光號誌管制之交岔路口闖紅燈之違規行為，至為明確，而異
    議人上開其餘異議之理由亦無從阻卻其違規行為之成立而得
    以不罰，是原處分機關因而依道路交通管理處罰條例第53條
    第1 項之規定，裁處罰鍰1,800 元，並依同條例第63條第1
    項第3 款之規定，記違規點數3 點，核無違誤。從而，本件
    異議為無理由，應予駁回。
據上論斷，應依道路交通案件處理法第19條，裁定如主文。
中    華    民    國    99    年    6     月    17    日
                  交通法庭      法  官  林裕凱
以上正本證明與原本無異。
如不服本裁定，應於收受送達後5 日內向本院提出抗告狀。
中    華    民    國    99    年    6     月    18    日
                                書記官  陳仙宜

司法院資訊處製作；財團法人民間司法改革基金會備份。
